# 国有企业无偿划转股权后再对外出售的会计处理

提问人：liushuangs0215 时间：2020-02-20 08:05:30
请教大家：国有企业A100%控股B公司，A将持股100%股权的C公司无偿划转给B公司，B公司账务处理：借长投 贷资本公积，划转两年后，B公司将C公司股权对外出售给D公司，请问划转的股权对外出售时，A公司与B公司如何进行账务处理？ 感谢！！

回答人：chenyiwei
如果当初的股权划转和后续的股权处置不构成一揽子交易，则在B公司将C公司股权对外处置时，应正常进行个别报表层面长期股权投资的会计处理和合并报表层面的处置子公司会计处理，需要注意的是当初接受无偿划入形成的资本公积应继续保留在资本公积中，不能转入损益。
对于B公司的对外处置C公司股权，A公司个别报表层面无需进行特殊的会计处理。